臺灣雲林地方法院民事裁定
110年度繼字第605號
聲  請  人  何憲昌  


關  係  人  胡忠義  
上列聲請人聲請為被繼承人林金春選任遺產管理人事件，本院裁
定如下：
    主  文
選任胡忠義為被繼承人林金春之遺產管理人。
准對被繼承人林金春（女、民國00年0月00日出生、國民身分證
統一編號：Z000000000號、最後住所：雲林縣○○鎮○○里○○路00巷
00號、於民國109年7月30日死亡）之繼承人為公示催告。
被繼承人林金春之繼承人，應自本公示催告公告於司法院網站之
翌日起陸個月內承認繼承，上述期限屆滿，無繼承人承認繼承時
，被繼承人林金春之遺產，於清償債權，並交付遺贈物後，如有
賸餘即歸屬國庫。
聲請程序費用新臺幣壹仟元由被繼承人林金春之遺產負擔。
    理  由
一、聲請意旨略以：聲請人與第三人林萬元共有雲林縣○○鎮○○段
    00○00○000地號土地，而林萬元於民國35年10月4日死亡，被
    繼承人林金春為林萬元之繼承人，依法應為上開3筆土地之
    繼承人，聲請人已就上開3筆土地提起分割共有物訴訟，目
    前由鈞院以110年度調字第66號審理中，惟被繼承人林金春
    業於109年7月30日死亡，其繼承人均已拋棄繼承，已無其他
    合法繼承人，其親屬會議亦未於法定期間選定遺產管理人，
    致上開訴訟案件無法續行，聲請人因而無法行使權利，爰聲
    請選任被繼承人林金春之遺產管理人等語。
二、按繼承開始時，繼承人之有無不明者，由親屬會議於一個月
    內選定遺產管理人，並將繼承開始及選定遺產管理人之事由
    ，向法院報明；親屬會議依前條規定為報明後，法院應依公
    示催告程序，定六個月以上之期限，公告繼承人，命其於期
    限內承認繼承；無親屬會議或親屬會議未於前條所定期限內
    選定遺產管理人者，利害關係人或檢察官，得聲請法院選任
    遺產管理人，並由法院依前項規定為公示催告；被繼承人之
    所有繼承人均拋棄其繼承權者，亦準用關於無人承認繼承之
    規定，民法第1177條、第1178條、第1176條第6項分別定有
    明文。
三、經查，聲請人主張之上開事實，業據其提出被繼承人林金春
    及第三人林萬元之除戶戶籍謄本、繼承系統表、繼承人戶籍
    謄本、民事起訴狀（分割共有物）、本院109年10月12日雲
    院惠家溫109年度繼字第1130號公告等件影本為證，並經本
    院依職權調取本院109年度繼字第1130號拋棄繼承事件卷宗
    、被繼承人林金春之財產所得資料查核無訛，堪信屬實，參
    以本件未有經親屬會議選定遺產管理人之資料，是聲請人以
    土地共有人之利害關係人身分，聲請本院選定遺產管理人，
    尚無不合。本院審酌關係人胡忠義為執業地政士，非但具有
    專業知識及能力，且與被繼承人所遺遺產間無利害關係，若
    由關係人擔任本事件之遺產管理人，定能秉持其專業倫理擔
    當此具公益性質之職務，並順利達成管理保存及清算遺產之
    任務。據此，爰選任關係人胡忠義為被繼承人林金春之遺產
    管理人，並依法為承認繼承之公示催告。
四、次按遺產管理人之職務如左：編製遺產清冊。為保存遺產
    必要之處置。聲請法院依公示催告程序，限定一年以上之
    期間，公告被繼承人之債權人及受遺贈人，命其於該期間內
    報明債權及為願受遺贈與否之聲明，被繼承人之債權人及受
    遺贈人為管理人所已知者，應分別通知之。清償債權或交
    付遺贈物。有繼承人承認繼承或遺產歸屬國庫時，為遺產
    之移交。前項第1款所定之遺產清冊，管理人應於就職後三
    個月內編製之；第4款所定債權之清償，應先於遺贈物之交
    付，為清償債權或交付遺贈物之必要，管理人經親屬會議之
    同意，得變賣遺產，民法第1179條定有明文。又法院選任之
    遺產管理人於職務執行完畢後，應向法院陳報處理遺產之狀
    況並提出有關文件，家事事件法第140條亦有明文規定。依
    此，遺產管理人應依法執行上開法律所定之遺產管理人職務
    ，並於職務執行完畢後，向本院陳報處理遺產之狀況及提出
    有關文件，附此說明。
五、依家事事件法第127條第4項，裁定如主文。
中　　華　　民　　國　110 　　年　　6 　　月　  23  　日
                  家事法庭    法　官  黃瑞井　  
以上正本係照原本作成。
如對本裁定抗告須於裁定送達後10日內向本院提出抗告狀。
中　　華　　民　　國　110 　　年　　6 　　月　  23  　日
                              書記官  顏錦清